臺灣彰化地方法院刑事判決　　　　　　　　　　　　　九十年度易字第一四九九號
　　公　訴　人　臺灣彰化地方法院檢察署檢察官
　　被　　　告　丙○○
右列被告因傷害案件，經檢察官提公訴（八十九年度偵字第五二八二號），本院判決
如左：
    主      文
丙○○無罪。
    理      由
一、本件公訴意旨略以：告訴人甲○○為被告丙○○之夫兄，二人間具有家庭暴力防
    治法第三條第四款所定之家庭成員關係；民國（下同）八十八年十一月二十二日
    下午，甲○○因兄弟間需輪流扶養母親楊蔡乍之事，不滿丙○○夫婦未主動至其
    住處迎奉楊蔡乍，乃率同小弟乙○○、巫俊杰攜帶楊蔡乍衣物，將楊蔡乍送往於
    彰化縣溪湖鎮○○街七六號丙○○之工廠，於同日十五時許，甲○○抵達丙○○
    工廠時，旋因家族遺產及母親奉養問題與丙○○發生口角，嗣竟基於普通傷害之
    犯意，徒手毆打丙○○，丙○○不甘遭毆亦基於普通傷害之犯意，順手拾起鐵管
    一支，動手反擊，甲○○試圖搶奪該鐵管之結果，受有前上胸擦傷各０點三Ｘ０
    點一公分、０點五Ｘ０點一公分及左上臂瘀血四點五Ｘ三公分之傷害，因認被告
    涉有傷害罪嫌云云。
二、按犯罪事實應依證據認定之，無證據不得推定其犯罪事實，又不能證明被告犯罪
    者，應諭知無罪之判決，此於刑事訴訟法第一百五十四條及同法第三百零一條第
    一項分別定有明文。
三、本件公訴意旨認被告有右開犯嫌，係以告訴人甲○○之指訴、證人乙○○之證述
    及診斷證明書為其論據，惟訊據被告丙○○矢口否認有右開犯行，辯稱：伊先遭
    告訴人毆打，隨手拿起鐵管即被告訴人搶走，伊並未傷害告訴人等語；經查，被
    告與告訴人於前揭時地發生衝突之事實，固經兩造陳明，然被告否認有傷害行為
    ，核與證人乙○○於本院審理時所證：當天伊與被告、巫俊杰一起送楊蔡乍到丙○○的工廠，一到沒說兩句話就吵架了，是被告甲○○先動手打人的，一開始是
    徒手打的，當時我就扶楊蔡乍出去，並沒有看到丙○○還手，我後來在外面等，
    有聽到吵架的聲音等語相符，參諸告訴人甲○○提出之診斷書，上載診治日期為
    八十八年十一月二十五日，此有上開診斷書在卷可憑，而告訴人另案告訴案外人
    楊勝評、楊勝和於八十八年十一月二十五日晚上八時共同出手毆打致其受傷，業
    經本院八十九年簡上字第一八九號判決有罪確定，亦經本院調卷核對屬實，則告
    訴人提出之驗傷診斷書究為被告丙○○所為或為另案被告楊勝評、楊勝和所致，
    並非無疑，且告訴人如為被告所傷，為何三天後方至醫院驗傷，尚難據此認被告
    有傷害告訴人之行為；此外，本院復查無其他積極證據足資證明被告有何上開犯
    行，揆諸首開說明，被告犯罪不能證明，自應為無罪之諭知。
三、據上論斷，應依刑事訴訟法第三百零一條第一項，判決如主文。
本件經檢察官林裕斌到庭執行職務。
中      華      民      國    九十一    年      二      月      八      日
                                  臺灣彰化地方法院刑事第二庭
                                        法      官  謝  仁  棠
右正本證明與原本無異。
如不服本判決，應於判決送達後十日內，向本院提出上訴狀（須附繕本）。
告訴人或被害人對於判決如有不服具備理由請求檢察官上訴者，其上訴期間之計算係
以檢察官收受判決正本之日期為準。
                                        法院書記官  于  淑  真
中      華      民      國    九十一    年      二月    十五      日
